臺灣士林地方法院交通事件裁定　　　　　　　　　　九十一年度交聲字第九九六號
　　原處分機關　臺北巿交通事件裁決所
　　異　議　人
　　即受處分人　甲○○
右列異議人即受處分人因其違反道路交通管理處罰條例案件，對於台北市交通事件裁
決所九十一年八月二日所為之處分（原處分：北市裁三字第駕裁二二─Ｚ00000
000號），聲明異議，本院裁定如左：
    主  文
異議駁回。
    理  由
一、按道路交通管理處罰條例第三十三條第一項規定：汽車行駛於高速公路或設站管
    制之道路，而不遵管制之規定者，處汽車駕駛人新台幣（下同）三千元以上六千
    元以下罰鍰；並依同條例第六十三條第一項第一款規定，記違規點數一點。
二、原處分意旨略以：受處分人即異議人甲○○於民國九十一年五月十九日下午一時
    五十八分許，駕駛車號三Ｆ─六一七九號自小客車，在國道三號高速公路南向一
    ○七公里處，經舉舉發「一、經雷測行速一一六公里，限速一○○公里，超速一
    六公里。二、不服從公路警察稽查取締而逃逸」，分別依違反道路交通管理處罰
    條例第三十三條之規定，各裁處罰鍰三千元（合計六千元）並各記違規點數一點
    （合計二點）。
三、聲明異議意旨略以：受處分人於九十一年五月十九日駕駛上開車輛，行經新竹市
    ○○○道遭警攔停，惟其並未行駛國道三號高速公路，其非警方指稱超速、不服
    稽查取締而逃逸之違規人等語。
四、經查：證人即當場舉發之警員乙○○於本院調查時證稱：「當時是在南下一○七
    公里超速，所以我們攔他，但他沒有停下來反而加速行駛，然後我們就去追他，
    等到一個紅綠燈口就攔下他。當時他有表示因為不是在國道公路上，所以我們不
    能舉發他。我們是用掛在車上的測速器測速的。另外他於舉發單上也有寫說我們
    在省道中華路上攔他是不符規定的」、「（雷達測速器上是否有紀錄？）沒有，
    但我們有給他看測速，他也有承認。另當時路段是在直線，所以在四、五百公尺
    就可以測速到」、「（你們測到他後，如何處理？）我們就剛起步準備要攔停，
    我有拿出指揮棒，我同事則是開警示燈，所以他有看到我們，應該知道，況且當
    時也只有他一部車，後來他有表示他不想讓我們攔。另如果他不停的話，我們也
    會開始加速，當時我們已經加速到外側車道準備要攔他，受處分人的車子當時並
    非在外側車道上，並記車號及車型，我沒有記錯，且當時也有跟值班台查詢。本
    來如果是下了交流道後，我們是不會再攔停了，但因為剛好看到他停在紅綠燈上
    ，所以才過去攔他的」、「（當時攔他的地點在何處？）是下交流道後，右轉就
    是中華路，他是停在右轉後第二個紅綠燈，我們本來都是在第一個紅綠燈迴轉，
    但剛好看到他停在第二個紅綠燈口，所以才過去攔他的。另外當時他也都有承認
    有那些違規的車速」、「（當時是否有要攔停他的意思？）其實只要確認車號沒
    錯的話，我們根本沒有必要要去追他，只是剛好看到他停在紅綠燈口，所以才過
    去攔停他的」等語。證人乙○○與受處分人並無仇怨，自無設詞誣陷，身觸偽證
    重罪之必要，其所為證詞應可採信。且證人乙○○證稱當場有記下車號及車型，
    並回報值班台，有巡邏勤務紀錄表影本一份附卷可稽；嗣於省道所攔停之受處分
    人駕駛車輛，亦為相同之車號、車型，故應無攔錯車之可能性。受處分人辯稱警
    方攔錯車、舉發錯誤等語，並不可採。原處分機關據以援引上開規定，各裁處罰
    鍰新台幣三千元並各計違規點數一點，並無不當，本件異議為無理由，應予駁回
    。
五、依道路交通案件處理辦法第十九條，裁定如主文。
中      華      民      國      九十一      年    十    月    三十一    日
                                   臺灣士林地方法院交通法庭
                                       法  官  劉  秉  鑫
右正本證明與原本無異。
如不服本裁定應於送達後五日內向本院提出抗告狀。
                                       書記官  徐  基  典
中      華      民      國      九十一      年   十一   月      六      日
